【裁判字號】    97,上易,534
【裁判日期】    970411
【裁判案由】    侵占
【裁判全文】
臺灣高等法院刑事判決                 97年度上易字第534號
上  訴  人  臺灣臺北地方法院檢察署檢察官
被      告  甲○○
上列上訴人因被告侵占案件，不服臺灣臺北地方法院96年度易字
第3385號，中華民國97年1 月31日第一審判決（起訴案號：臺灣
臺北地方法院檢察署96年度偵字第22260 號），提起上訴，嗣因
被告就被訴事實為有罪之陳述，本院告知被告簡式審判程序之旨
，並聽取當事人之意見後，裁定改依簡式審判程序進行，本院判
決如下：
    主  文
上訴駁回。
    事  實
一、甲○○於民國95年4 月起受僱於翔駿美容顧問有限公司（址
    設臺北市信義區○○○路○ 段790 巷59弄18號，下稱翔駿公
    司），擔任送貨員乙職，負責載送貨物並代翔駿公司向客戶
    收取貨款，為從事收款業務之人。竟意圖為自己不法之所有
    ，先後於民國96年9 月18日、96年9 月27日，分別將向客戶
    收取貨款新臺幣（下同）3,400 元、2,000 元後，未繳回翔
    駿公司，而私自花用殆盡，予以侵占入己。嗣經翔駿公司盤
    點貨物並清點款項，始發覺上情。
二、案經被害人翔駿公司代表人邢紀藩訴由臺北市政府警察局信
    義分局移請臺灣臺北地方法院檢察署檢察官偵查起訴。
    理  由
壹、程序方面：
    按除被告所犯為死刑、無期徒刑、最輕本刑為三年以上有期
    徒刑之罪或高等法院管轄第一審案件者外，於第一次審判期
    日前之準備程序進行中，被告先就被訴事實為有罪之陳述時
    ，審判長得告知被告簡式審判程序之旨，並聽取當事人、代
    理人、辯護人及輔佐人之意見後，裁定進行簡式審判程序，
    刑事訴訟法第273 條之1第1項定有明文。經核本件被告甲○
    ○所犯係死刑、無期徒刑、最輕本刑為三年以上有期徒刑以
    外之罪，其於準備程序中就被訴事實為有罪之陳述，經法官
    告知簡式審判程序之旨，並聽取公訴人、被告之意見後，本
    院爰依首揭規定，合議裁定進行簡式審判程序，合先敘明。
貳、實體方面：
一、上開犯罪事實，訊據被告甲○○於警詢、偵訊、原審及本院
    審理中均坦承不諱（見偵查卷第13至15頁、第25至26頁、原
    審卷第10頁反面、第13頁、本院審理筆錄第2 頁），並據被
    害人翔駿公司之負責人邢紀藩、會計洪儷玲於警詢、偵訊中
    指述明確（見偵查卷第7至8頁、第10至11頁、第26至28頁）
    ，且有出貨單各1 紙附卷足憑（見偵查卷第17至18頁），是
    被告任意性之自白有上開證據足資佐證，堪認與事實相符，
    可以採信。綜上，本案事證明確，被告侵占業務上持有之物
    之行為，應堪認定，應予依法論罪科刑。
二、核被告所為，係犯刑法第336 條第2 項業務侵占罪。被告於
    96年9 月18日、96年9 月27日各侵占3,400 元、2,000 元，
    犯意個別，行為互異，應予分論併罰。
三、原審詳為審究，認本件事證明確，依刑法第336條第2項之規
    定，審酌：(1)被告擔任翔駿公司送貨員並代收貨款，竟2度
    利用業務上機會侵占翔駿公司款項，監守自盜，手段惡劣；
    (2)惟被告侵占金額合計僅5,400元，經翔駿公司發覺後，已
    由被告薪資中扣還，對翔駿公司之財產損害輕微；(3)然因被
    告與翔駿公司間尚有其他糾紛，翔駿公司代表人邢紀藩表示
    不願意和解，並請求重判（見原審卷第10頁反面）；(4)被告
    犯罪後坦承犯罪，表示悔意，庭訊態度尚可等一切情狀，各
    量處有期徒刑6月，並依刑法第51條第5款之規定合併定應執
    行有期徒刑8月。並說明告訴人雖請求重判，惟查被告侵占
    金額微少，且被告未曾受有期徒刑以上刑之宣告，此有臺灣
    高等法院被告前案紀錄表附卷足徵，其因經濟窘迫，一時失
    慮致罹刑典，信被告經此偵審程序及論罪科刑之教訓後，當
    知所警惕而無再犯之虞，情輕法重，認前開宣告之刑，以暫
    不執行為適當，併依刑法第74條第1項第1款之規定併予宣告
    緩刑3年，其認事用法並無不當，量刑亦稱妥適。檢察官上
    訴意旨略以：告訴人以被告連續業務侵占公司款項，監守自
    盜，所侵占之數額不只於此，復未與告訴人達成民事和解，
    原審量刑過輕，請求上訴而提起本件上訴云云，惟查，告訴
    人公司代表人邢紀藩於本院審理時自承未有證據證明被告尚
    有其他侵占行為，僅憑己意自忖，被告應尚有其他侵占犯行
    ，顯非允洽，本院審酌被告前開侵占之金額業經告訴人公司
    扣還，且所侵占之金額非多，而被告與告訴人是否有其他民
    事糾紛尚未了結，與本件刑事案件無涉，告訴人據此請求上
    訴求為科較重之刑，難謂有理，綜此，檢察官執此上訴為無
    理由，應予駁回。
據上論斷，應依刑事訴訟法第368條、第364條、第273條之1第1
項，判決如主文。
本案經檢察官陳大偉到庭執行職務。
中    華    民    國    97    年    4     月    11    日
                  刑事第十五庭審判長法  官  吳昭瑩
                                    法  官  李正紀
                                    法  官  李釱任
以上正本證明與原本無異。
不得上訴。
                                    書記官  洪秋帆
中    華    民    國    97    年    4     月    14    日
附錄本案論罪科刑法條全文：
中華民國刑法第336條
對於公務上或因公益所持有之物，犯前條第 1 項之罪者，處 1
年以上 7 年以下有期徒刑，得併科 5 千元以下罰金。
對於業務上所持有之物，犯前條第 1 項之罪者，處 6 月以上
5 年以下有期徒刑，得併科 3 千元以下罰金。
前二項之未遂犯罰之。


司法院資訊處製作；財團法人民間司法改革基金會備份。
